# 未办理竣工决算暂估转固的处理，求助陈版

提问人：zq2018 时间：2019-02-23 09:34:22
在建工程在 11 月份达到预定可使用状态，将所有在建工程金额转入固定资产，未办理完工竣工手续，并计提折旧，以下情况如何处理：
1 、 12 月份收到一部分当时 12 月之前暂估的发票，金额与暂估金额存在差异，是否需要调整固定资产原值？如果迟迟不办理竣工决算，这类收到正式发票每次都要调整固定资产原值？
2 、 12 月份收到一部分当时没有暂估进去的支出，这部分是否需要调整固定资产原值，还是继续在在建工程归集？
企业不办理竣工决算造成这块处理很乱，求助陈版该如何处理？

回答人：chenyiwei
理论上，在暂估转固后到办理完毕竣工决算之前，当取得进一步证据表明需对当初的暂估转固金额进行调整时（如你此处所述的两种情况），应当即进行调整（除非影响是显著不重大的），不能累积到后续竣工决算时再一次性调整。 12 月份收到一部分当时没有暂估进去的支出，也应调整固定资产原值，不能继续在在建工程中挂账。

提问人：zq2018 时间：2019-02-24 10:25:31
谢谢陈老师，还想继续问一个问题：
企业是一家风力发电公司，在已经发电上网、未办理竣工决算的情况下，将在建工程余额全部预转固，且全部按照一个折旧年限，未做房屋建筑物、机器设备等分类，这样处理是否不妥，企业如果也无法分类折旧，是否意味着财务报表整体层面存在重大错报，影响审计意见类型？

回答人：chenyiwei
明显不妥，包括暂估金额的恰当性和折旧年限的恰当性。如果绝调整或无法合理确定其影响金额，则应谨慎考虑对审计意见类型的可能影响。